【裁判字號】    94,訴,1426
【裁判日期】    951124
【裁判案由】    誣告等
【裁判全文】
臺灣板橋地方法院刑事判決              94年度訴字第1426號
公  訴  人  臺灣板橋地方法院檢察署檢察官
被      告  甲○
                    號
            己○○
上  一  人
選任辯護人  吳謹斌律師
上列被告等因誣告等案件，經檢察官提起公訴（九十三年度偵字
第一二四０六號），本院判決如下：
    主  文
甲○共同連續意圖為自己不法之所有，以詐術使人將本人之物交
付，累犯，處有期徒刑壹年；又共同意圖他人受刑事處分，向該
管公務員誣告，累犯，處有期徒刑貳年貳月；又共同意圖他人受
刑事處分，向該管公務員誣告，累犯，處有期徒刑壹年捌月。應
執行有期徒刑肆年捌月。
己○○共同連續意圖為自己不法之所有，以詐術使人將本人之物
交付，處有期徒刑拾月；又共同意圖他人受刑事處分，向該管公
務員誣告，處有期徒刑貳年；又共同意圖他人受刑事處分，向該
管公務員誣告，處有期徒刑壹年陸月。應執行有期徒刑肆年貳月
。
    事  實
一、甲○前曾於民國九十年間因妨害信用案件，經臺灣高等法院
    判處有期徒刑三月，如易科罰金以銀元三百元折算一日確定
    ，於九十一年七月四日易科罰金執行完畢。詎猶不知悔改，
    於九十一年九月間，甲○經由友人己○○之介紹認識丁○○
    ，渠二人得知丁○○因涉嫌於九十一年八月二十一日強盜癸○○之財物，涉犯強盜案件，經臺灣板橋地方法院檢察署檢
    察官於九十一年九月四日提起公訴，經本院以九十一年度訴
    字第一八二二號審理中（嗣該案因丁○○自白犯罪，且行為
    時為精神耗弱人，經改用簡易判決程序，由本院於九十二年
    十月二十四日以九十二年度簡字第二七四四號判決有期徒刑
    一年十月，緩刑四年，於九十二年十一月二十日確定）。於
    九十一年十月間某日，渠二人與丁○○及其母親戊○○○、
    兄長丙○○，相約在臺北市○○○路之「苦茶之家」見面，
    甲○與己○○因見丁○○及其家人急欲擺平官司，竟基於共
    同意圖為自己不法所有之詐欺犯意聯絡，向丁○○及其家人
    佯稱：丁○○之強盜官司，只要去告警察瀆職推翻原先警詢
    筆錄，他們可幫忙擺平至無罪，不需請律師云云，其後甲○
    為取信於丁○○、丙○○、戊○○○，以騙取訴訟服務費用
    ，隨即與己○○帶同呂家母子三人前往臺北縣政府警察局中
    和分局秀山派出所（下稱秀山派出所），由甲○質問丁○○
    強盜案件承辦員警壬○○偵辦案件之經過，並伺機將渠等之
    對話秘密錄音，壬○○表示並無威嚇丁○○之情，且稱不可
    能有遊街事情，找記者前來之事係其他同事玩笑之語，然甲○卻於回程路上向丁○○等人稱有錄到員警講遊街及叫記者
    的事情。嗣後，甲○、己○○復帶同丁○○至該強盜案件被
    害人癸○○家裡，希其在法庭上能配合供述對丁○○有利之
    證詞，讓丁○○脫罪。丁○○、丙○○、呂鍾寶珠等人在甲○、己○○上開詐術下，誤以為甲○、己○○渠等熟知法律
    知識而能使丁○○獲判無罪判決，遂解除原先所委任之賴玉
    梅律師為其辯護，並將該案交由甲○、己○○處理。嗣後，
    甲○、己○○於九十一年十一月八日、十一日、十五日先後
    遞送刑事答辯狀（載明：「八月二十二日警訊筆錄警員以不
    正方式取得，已由訴外人己○○仗義告發瀆職，附其告發狀
    ，並請傳喚己○○及甲○到庭」等字樣【己○○、甲○誣告
    壬○○瀆職部分詳如事實二】）、刑事陳明狀（陳明由己○○擔任丁○○輔佐人）、刑事聲請調查證人狀（載明傳訊丁○○經歷求診之四大公立醫院精神專科醫護人員及素昧平生
    ，見丁○○突然發作癲的小吃店老闆娘，以供研判被告心
    智是否喪失在案發時等字樣）等書狀至本院。九十一年十二
    月間，甲○、己○○向丁○○訛稱就己○○告發警員瀆職案
    需委任律師，而向丁○○騙取新臺幣（下同）五萬元律師費
    用得手。同年十二月二日，甲○、己○○二人復承同前詐欺
    之犯意，明知渠等並未購買五十萬元等值物品，為騙取該筆
    款項，先由甲○指示己○○赴國軍八一八醫院（即國軍北投
    醫院）要求丁○○、戊○○○出具切結書（下稱甲切結書）
    ，載明：「．．．積欠甲○貨款五十萬元正，同意於九十一
    年十二月五日前償還」。於九十一年十二月二日，甲○、己○○復打電話向戊○○○詐稱，渠二人已花費五十萬元購置
    物品作為協助丁○○案件，要呂家母子三人以五十萬元購回
    作為賠償，丁○○隨即於同日在其要求下匯款十萬元至其於
    華南銀行新莊分行帳戶內（帳號：000000000000號，該帳戶
    係甲○先前以要將丁○○辦理納入其公司員工為由，向其索
    取存摺、提款卡及印章），當日即遭己○○、甲○提領一空
    ；同日另由丙○○在友人劉漢文陪同下攜四十萬元現金，赴
    台北國賓飯店交付甲○、己○○，並與甲○、己○○簽署切
    結書（下稱乙切結書），內載「茲收到丁○○所支付之新臺
    幣五十萬元整，此筆金額乃因本人甲○為協助其所遭遇之刑
    事強盜案件之困難而購買之物品之賠償，今所購買之物品亦
    全交與丁○○．．．並歸還丁○○之華南銀行存款簿、印章
    ．．．丁○○不再欠本人任何金額，並不再理會丁○○所遭
    受到之刑事強盜案件．．．」等語。惟丁○○、丙○○、戊○○○事後始發現甲○所交付物品僅係髮夾、耳環、原子筆
    等幾無價值之物，始知受騙。嗣後，甲○為掩飾其前揭利用
    訴訟服務之詐財行為，撰寫「丁○○官司免費支援、出庭、
    具狀、補證．．．」內容字條一紙，並由己○○簽名見證，
    該五十萬元係為貨款，非為訴訟費用，以掩飾上開詐欺犯行
    。
二、又甲○、己○○明知臺北縣政府警察局中和分局秀山派出所
    員警壬○○於製作丁○○涉嫌強盜案件警詢筆錄時，並未對
    丁○○恫嚇帶其遊街、請記者來等語，亦無使用任何脅迫、
    利誘等手段用以取供，竟意圖使壬○○受刑事處分，基於共
    同犯意之聯絡，由甲○撰擬不實刑事告發狀，己○○以告發
    人名義在具狀人欄簽名，誣指「被告（壬○○）貴為秀山派
    出所警員，為了自己考績，明知訴外人（丁○○）自行投案
    並經受害者（癸○○）要求聯合到所製作筆錄，卻用計分化
    二人，甚至不惜以脅迫利誘詐欺不正之方法，誘騙罹患精神
    分裂訴外人丁○○製作不實自白，佯稱有新聞記者會來，趕
    快表示悔改，他筆錄就會做好一點，檢察官就不會起訴，一
    旁有二員警嚇說帶他遊街，丁○○有精神分裂，一聽聞該言
    詞心生恐懼，．．．被告職分是接受報案調查，詢問筆錄，
    明知應以懇切態度問案，卻賣弄技巧，設陷重大犯罪虛擬情
    境圖私人考績，實社會治安之毒瘤，盼偵查起訴為禱。訴外
    人托出真相，告發人隨甲○女士、丁○○、丁○○之母、之
    兄連袂到所，錄音存證．．．」等語（嗣己○○復陳報稱錄
    音帶已遺失，而在偵查中未提出任何錄音帶），於九十一年
    十一月八日遞狀至臺灣板橋地方法院檢察署告發壬○○涉嫌
    瀆職（該案經該署以九十二年度偵字第一七三三二號偵辦，
    於九十二年九月二十四日由該署檢察官為不起訴處分）。嗣
    後，復為掩飾渠二人誣告之犯行，由甲○指示己○○在前開
    之甲切結書上增列填寫「己○○代告瀆職是受本人全家欺瞞
    妨害兵役事實」。
三、另於九十一年十一月間，甲○以已獲取其與戊○○○電話談
    及丁○○不用當兵之電話錄音為由，指示己○○打電話給丁○○及其家人要求其支付三十萬元購回該錄音帶，並以若不
    付款將告發丁○○等人妨害兵役為要脅，然未為丁○○及其
    家人所接受，因而心生不滿。甲○、己○○遂共同基於使丁○○、丙○○、戊○○○、陳炯鳴受刑事處分之犯意聯絡，
    由甲○指示己○○於九十二年二月十七日具狀誣指「被告陳
    炯鳴為臺北新莊醫院精神科醫師，明知被告丁○○無精神病
    ，卻記載不實病因於診斷書，使其得以除役，收費四十八萬
    元，．．．被告丙○○、戊○○○為出資人，依照刑法第三
    十條之規定有共同犯意之結合，請一併偵查。．．．」，並
    於同日向臺灣板橋地方法院檢察署遞狀告發。又己○○並基
    於偽造私文書之犯意，偽冒丁○○名義製作不實檢舉聲明：
    「從網路知悉兵役黃牛洪先生，他要求匯四十八萬元後，要
    我到新莊臺北醫院找陳炯鳴醫師開診斷書，配合假自殺製造
    看病記錄，達到除役目的，再申請重大傷害卡殘障手冊」，
    並持丁○○印章在上偽蓋後，於九十二年五月二十二日提呈
    至臺灣板橋地方法院檢察署檢察官而為行使，使用該偽造之
    證據，足以生損害於丁○○及司法機關偵辦刑事案件之正確
    性。嗣該案經該署以九十二年度偵字第一九九０五號案件偵
    辦，因認陳炯鳴、丁○○、戊○○○、丙○○等人犯罪嫌疑
    不足，於九十二年十一月二十五日為不起訴處分。
四、案經法務部調查局臺北縣調查站移送臺灣板橋地方法院檢察
    署檢察官偵查起訴。
    理  由
一、訊據被告甲○、己○○均矢口否認涉有前開詐欺、誣告犯行
    ，被告己○○並矢口否認有何行使偽造私文書之犯行，被告
    甲○辯稱：伊並沒有拿丁○○的五十萬元，反而是伊被騙了
    八十萬元，伊有付給丁○○十萬元，己○○七十萬元，己○○是接受伊的委託要打未來小子的官司，他跟伊說要考書記
    官，他懂法律，伊是被丁○○、己○○陷害的；又伊沒有叫
    己○○去告員警壬○○，是丁○○家人叫己○○去告的；再
    關於妨害兵役部分，係丁○○和己○○自己去外面談的，伊
    一點都不知情，伊在開偵查庭時才知道的，也沒有叫己○○
    寫任何書狀，伊不懂法律怎麼可能去指示懂法律的人怎麼寫
    書狀云云。被告己○○辯稱：丁○○他們是把錢交給甲○，
    而不是交給伊，另外告警員瀆職的五萬元是他們叫伊幫忙請
    律師，伊叫呂耀光他們去找賴玉梅律師，五萬元的律師費伊
    沒有收到，丁○○後來跟伊說他是交給甲○，關於購買五十
    萬元等值物品是甲○跟丁○○他們去接洽的，伊不清楚，切
    結書是因為甲○叫伊簽伊就簽，關於誣告警員壬○○是甲○
    跟丁○○說要伊當人頭，要伊出面去告發，三十萬元的錄音
    帶是甲○和丁○○私下去談的價錢，這個事情伊並不知道，
    後來丁○○並沒有支付價款給甲○，甲○就惱羞成怒就要伊
    連同之前的三張本票一百五十萬元，還有這件三十萬元，一
    併負責，伊就打電話跟丁○○講這些事情，是他母親接的電
    話，他母親沒有問伊找丁○○什麼事情，就直接罵我，伊心
    急下口不擇言，就說他們家在沒有那個事實的狀況下要來害
    伊，甲○一直把告發警員的後果說得很恐怖，後來就發生告
    呂家一家人的事情，甲○說這樣才能夠澄清不是故意要去告
    警員瀆職，因為甲○跟伊說不告丁○○他們的話，關於告發
    警員很可能會告伊誣告云云。
二、然查：
  (一)上開事實，業據證人即被害人丁○○在本院審理時證述綦詳
    ，其證稱：伊前開強盜案件原係委任賴玉梅律師，後來因甲○跟伊說律師都是只拿錢不做事，就帶伊、伊兄丙○○、己○○去律師事務所解除委任，後來甲○幫伊了幾次答辯狀，
    教伊出庭時要如何應對，並跟伊說要先推翻警詢筆錄，才可
    以讓伊這個案子有轉機，所以叫己○○去告警察壬○○，後
    來伊和母親戊○○○、丙○○及甲○、己○○一起去找警察
    ，甲○就問警察為何在做筆錄時要恐嚇伊、警察說沒有，甲○、己○○還有帶伊去癸○○家，希望能配合作有利於伊之
    陳述，九十一年十一月十一日、十五日之答辯狀是甲○用電
    腦打字，交給伊簽名，去遞狀時是甲○、己○○一起拿進去
    ，伊在法院外面等，其後伊有交給甲○所謂之律師費用五萬
    元，他說會轉交給己○○，因為甲○說伊應該要為己○○付
    出一點代價，甲切結書是在伊北投醫院住院時，甲○叫己○○拿給伊和伊母親戊○○○簽名，要伊支付五十萬元給甲○
    ，後來伊有匯款十萬元至伊在華南銀行新莊分行之帳戶，讓
    甲○他們去提領，因那時甲○說要幫伊處理強盜案之官司，
    要假裝是伊老闆，要伊拿存摺、提款卡、印章給他做帳戶之
    處理，另外四十萬元是伊哥哥丙○○帶現金到台北國賓飯店
    親自交給甲○、己○○，本來伊和伊母親也要進去，但被己○○阻擋在外面，後來甲○交給我們一堆不值錢的東西，現
    在都還擺在家裡；而於九十一年十一月間，己○○曾打電話
    給伊和伊家人，說就伊當兵的事，要伊出三十萬元買回在甲○那邊的錄音帶，說伊不給的話，就法律上見，一定要告伊
    告到底，後來伊沒付錢，所以己○○後來有告伊，丙○○、
    戊○○○、陳炯鳴偽造文書，又伊具名之檢舉聲明，應該是
    己○○盜用伊印章等語，核與證人丙○○在本院審理時證述
    情節相符，並經證人戊○○○於九十四年一月十九日、同年
    二月二十四日在偵查中結證屬實。
  (二)再者，證人癸○○在本院審理時具結證稱：伊於九十一年八
    月間遭丁○○強盜財物，在訴訟過程中，丁○○和被告二人
    曾至伊住處找伊，他們叫伊在法庭上儘量協助丁○○，甲○
    並跟伊說要幫丁○○打官司等語；證人壬○○在本院審理時
    具結證稱：伊是丁○○強盜案件之承辦員警，在上開案件訴
    訟過程中，丁○○及其家人、被告二人有去警局找伊，甲○
    說他是記者，來詢問偵辦案件之過程，問伊有無跟丁○○說
    如果他不承認，伊就要找記者來，有帶他遊街等語，伊說沒
    講過這些話等語；證人賴玉梅在本院審理時具結證稱：丁○○強盜案件有委任伊為辯護人，在伊受委任後，被告二人有
    帶丁○○到伊事務所說付不出律師費要解除委任，甲○說是
    丁○○的老闆，己○○說是丁○○的乾哥哥，後來丁○○有
    拿甲切結書給伊看過，他跟伊說甲○說不用錢要幫他，但後
    來陸續用很多名目跟他們收錢，所以不讓甲○處理他的案件
    ，要伊繼續幫他處理強盜案，他說甲切結書是己○○在北投
    醫院要他簽的，乙切結書是丙○○付四十萬元後，丁○○、
    丙○○兄弟到伊事務所拿給伊看的等語。
  (三)此外，並有九十一年十一月八日、十一日、十五日刑事答辯
    狀（載明：「八月二十二日警訊筆錄警員以不正方式取得，
    已由訴外人己○○仗義告發瀆職，附其告發狀，並請傳喚己○○及甲○到庭」等字樣）、刑事陳明狀（陳明由己○○擔
    任丁○○輔佐人）、刑事聲請調查證人狀（載明傳訊丁○○
    經歷求診之四大公立醫院精神專科醫護人員及素昧平生，見
    丁○○突然發作癲的小吃店老闆娘，以供研判被告心智是
    否喪失在案發時等字樣）、丁○○華南銀行交易明細表、九
    十一年十一月八日刑事告發狀（己○○告發壬○○涉犯瀆職
    罪嫌）、甲切結書、乙切結書、九十一年十二月二日甲○、
    己○○簽署之證明文件（載明「丁○○官司免費支援、出庭
    、具狀、補證」等字樣、偽造之檢舉聲明（以丁○○名義載
    明「從網路知悉兵役黃牛洪先生，他要求匯四十八萬元後，
    要我到新莊臺北醫院找陳炯鳴醫師開診斷書．．．」等字樣
    ）、九十二年二月十七日刑事告訴狀（己○○告訴丁○○、
    丙○○、戊○○○、陳炯鳴涉犯偽造文書等罪嫌），復經本
    院調取本院九十一年度訴字第一八二二號丁○○強盜案件全
    卷、臺灣板橋地方法院檢察署九十二年度偵字第一七三三二
    號壬○○瀆職案件全卷、臺灣板橋地方法院檢察署九十二年
    度偵字第一九九０五號丁○○、丙○○、戊○○○、陳炯鳴
    偽造文書案件全卷核閱屬實，並有前開判決書、不起訴處分
    書附卷可參。
  (四)至被告甲○雖聲請傳訊證人陳炯鳴、辛○○、乙○○、李張
    碧絲、癸○○父母、章力夫等人，惟其或未陳明證人之傳喚
    地址、或未陳明證人之真實姓名，且欲所證明之事項與本案
    事實無關，本案事實已臻明瞭，被告甲○前開聲請調查事項
    ，無再為調查之必要，附此敘明。
  (五)綜上所述，被告二人前開辯解，顯係事後避就卸責之詞，委
    不足採，事證明確，是被告二人前開犯行洵堪認定，應予依
    法論科。
二、又本件被告二人行為後，刑法及其施行法業於九十五年七月
    一日修正施行，關於新舊法律變更之比較適用，原則上應就
    罪刑有關之共犯、未遂犯、想像競合犯、牽連犯、連續犯、
    結合犯，以及累犯加重、自首減輕暨其他法定加減原因（如
    身分加減）與加減例等一切情形，綜其全部罪刑之結果而為
    比較（最高法院九十五年第八次刑事庭會議決議參照）。經
    查：(一)就共同正犯言之，修正前刑法第二十八條規定「二人
    以上共同實施犯罪之行為者，皆為正犯」，修正後刑法第二
    十八條則規定「二人以上共同實行犯罪之行為者，皆為正犯
    」，揆諸本條之修正理由係為釐清陰謀共同正犯、預備共同
    正犯是否合乎正犯之要件，而本案被告二人之犯行既均屬實
    行犯罪行為之正犯，則適用行為時即修正前刑法第二十八條
    規定論擬，並無不利於被告；(二)就連續犯言之，修正後刑法
    已刪除第五十六條關於連續犯之規定，則被告先後多次為構
    成要件相同罪名之犯行，如依修正後之規定，僅能分論併罰
    ，再定其應執行之刑，此較諸修正前僅論以一罪並加重其刑
    ，並未更有利於被告；(三)就累犯言之，修正後刑法第四十七
    條增訂第二項，並將第一項修正為受徒刑之執行完畢，或一
    部之執行而赦免後，五年以內「故意」再犯有期徒刑以上之
    罪者，為累犯。因本案被告甲○之犯行係故意犯，故無論依
    修正前或修正後之規定，均應論以累犯，是修正後之規定並
    無更有利於被告；(四)就定應執行刑言之，修正後刑法第五十
    一條規定，將第五款關於宣告多數有期徒刑，定其應執行刑
    之規定，修正為合併應執行之刑不得逾三十年，經與修正前
    不得逾二十年之規定相較，自以修正前之規定較有利於被告
    ；(五)再按刑法施行法增訂第一條之一：「中華民國九十四年
    一月七日刑法修正施行後，刑法分則編所定罰金之貨幣單位
    為新臺幣。九十四年一月七日刑法修正時，刑法分則編未修
    正之條文定有罰金者，自九十四年一月七日刑法修正施行後
    ，就其所定數額提高為三十倍。但七十二年六月二十六日至
    九十四年一月七日新增或修正之條文，就其所定數額提高為
    三倍。」，則刑法第三百三十九條所規定之罰金部分，應認
    亦隨同修正，於修正後以新臺幣為單位，提高為三十倍，而
    修正前則以銀元為單位，依罰金罰鍰提高標準條例第一條前
    段規定提高為十倍，是修正前後所規定之罰金刑最高額，經
    換算結果並無不同，惟因修正後刑法第三十三條第五款已將
    罰金刑調整為新臺幣一千元以上，以百元計算之，經比較前
    後規定之刑度，應以修正前之規定對被告較為有利。綜上，
    經綜合比較前述各項法律變更之結果後，本案因修正後之規
    定並未對被告二人更為有利，依據刑法第二條第一項前段，
    應一體適用修正前刑法之規定。至關於想像競合犯之規定，
    修正後刑法第五十五條但書係科刑之限制，為法理之明文化
    ，非屬法律之變更（最高法院九十五年第八次刑事庭會議決
    議參照），自毋庸比較新舊法，而應逕適用修正後之規定，
    附此敘明。
三、查被告甲○、己○○就事實一所為，核均係犯刑法第三百三
    十九條第一項之詐欺取財罪；又被告甲○、己○○就事實二
    所為，核均係犯刑法第一百六十九條第一項之誣告罪；再被
    告甲○、己○○就事實三所為，亦核均係犯刑法第一百六十
    九條第一項之誣告罪，又被告己○○以丁○○名義製作不實
    之檢舉聲明並提出予檢察官而為行使，另涉犯刑法第第二百
    十六條、第二百十條之行使偽造私文書罪，其盜用丁○○印
    文之行為，係偽造私文書之部分行為，而偽造私文書之低度
    行為，復為行使之高度行為所吸收，均不另論罪。至公訴人
    雖認被告己○○另涉犯刑法第一百六十九條第二項之使用偽
    造證據罪嫌，並認所為上開行使偽造私文書罪及使用偽造證
    據罪之間，具有方法結果之牽連關係，應從一重之使用偽造
    證據罪處斷。惟按，意圖他人受刑事處分，向該管公務員誣
    告，同時復使用偽造之證據，則其使用偽造證據之行為，應
    為誣告行為所吸收，除應成立刑法第一百六十九條第一項之
    罪外，固不應再以同條第二項之罪相繩，但其使用偽造證據
    ，若更觸犯其他罪名時，仍係一行為而犯數罪，應依刑法第
    五十五條從一重處斷，不能並謂其所觸犯之其他罪名，亦為
    誣告行為所吸收，而不得再行論處（最高法院二十八年上字
    第四０八六號判例意旨可資參照）。查被告己○○係在上開
    誣指丁○○、丙○○、戊○○○、陳炯鳴偽造文書、妨害兵
    役案件中，使用上開偽造之證據，是被告己○○使用偽造證
    據之行為，應為誣告行為所吸收，不另論罪，又被告己○○
    向檢察官提出上開不實之檢舉聲明，係以一行為同時犯行使
    偽造私文書罪及使用偽造證據罪，為想像競合犯，而使用偽
    造證據罪又為誣告罪所吸收，自應從一重之誣告罪處斷，是
    公訴人前開所認容有誤會，應予更正。再被告二人就上開所
    為詐欺取財與誣告犯行間，均有犯意聯絡及行為分擔，均為
    共同正犯。又被告二人前開所為詐欺取財之犯行，時間緊接
    、方法相同，所為係構成要件相同之罪名，顯係基於概括犯
    意反覆為之，為連續犯，應依修正前刑法第五十六條之規定
    ，論以一罪，並加重其刑。末查，被告甲○前曾於九十年間
    因妨害信用案件，經臺灣高等法院判處有期徒刑三月，如易
    科罰金以銀元三百元折算一日確定，於九十一年七月四日易
    科罰金執行完畢，有臺灣高等法院被告前案紀錄表一份在卷
    可查，其於有期徒刑執行完畢後，五年以內再犯本件有期徒
    刑以上之罪，為累犯，應依修正前刑法第四十七條之規定，
    遞予加重其刑。又被告二人前開所為事實二之犯行與事實三
    所為之犯行，一係基於替丁○○脫免強盜罪嫌而為，一係因
    對丁○○再次詐財不成為報復而為，尚難認被告二人係基於
    概括之犯意為之，是被告二人所為事實三之所為，應認係另
    行起意所為，公訴人亦認係屬連續犯，容有未洽。又被告二
    人所犯上開三罪間，犯意各別，構成要件互異，應予分論併
    罰。爰審酌被告二人為謀取自己不法利益，乘丁○○涉犯強
    盜案件之機會，以誣告員警壬○○之方式取信於丁○○，而
    向丁○○詐取財物，所使用之手段嚴重妨害國家司法權之公
    正行使，並生損害於壬○○、丁○○之權益，嗣於再次向丁○○詐財不成，心生不滿，竟復以誣告丁○○、丙○○、戊○○○、陳炯鳴之方式而為報復手段，行徑極為惡劣，且嚴
    重濫用司法資源，兼衡渠二人犯後否認犯行，態度難認良好
    等一切情狀，分別量處如主文所示之刑，並定其應執行刑。
據上論斷，應依刑事訴訟法第二百九十九條第一項前段，刑法第
二條第一項前段、修正前第二十八條、修正前第五十六條、第三
百三十九條第一項、第一百六十九條第一項、第二百十六條、第
二百十條、第五十五條、修正前第四十七條、修正前第五十一條
第五款，罰金罰鍰提高標準條例第一條前段，判決如主文。
本案經檢察官庚○○到庭執行職務。
中    華    民    國    95    年    11    月    24    日
                  刑事第九庭  審判長法  官  潘翠雪
                                    法  官  絲鈺雲
                                    法  官  王士珮
以上正本證明與原本無異
如不服本判決應於送達後10日內向本院提出上訴狀。
                                    書記官  程欣怡
中    華    民    國    95    年    12    月    5     日
附錄本案論罪科刑法條全文：
中華民國刑法第一百六十九條
意圖他人受刑事或懲戒處分，向該管公務員誣告者，處七年以下
有期徒刑。
意圖他人受刑事或懲戒處分，而偽造、變造證據，或使用偽造、
變造之證據者，亦同。
中華民國刑法第二百十條
偽造、變造私文書，足以生損害於公眾或他人者，處五年以下有
期徒刑。
中華民國刑法第二百十六條
行使第二百十條至第二百十五條之文書者，依偽造、變造文書或
登載不實事項或使登載不實事項之規定處斷。
中華民國刑法第三百三十九條
意圖為自己或第三人不法之所有，以詐術使人將本人或第三人之
物交付者，處五年以下有期徒刑、拘役或科或併科一千元以下罰
金。
以前項方法得財產上不法之利益或使第三人得之者，亦同。
前二項之未遂犯罰之。


司法院資訊處製作；財團法人民間司法改革基金會備份。
